Inventaris van het archief van drs. W.K.N. Schmelzer [levensjaren 1921-2008], (1932) 1949-2007 (2008)
Nationaal Archief, Den Haag
- Algemeen, A
  - Redevoeringen, A.2
    - Tekst van zijn inleiding 'De Nacht van Schmelzer', uitgesproken tijdens de studiedag De Nacht van Schmelzer op 4 oktober 1991 te Amsterdam, met stukken over de organisatie van deze studiedag., 103; 1 omslag
    - Tekst van een voordracht door Schmelzer over het premierschap van J.E. de Quay, gehouden tijdens een forumavond op 29 september 1992, georganiseerd door de Nijmeegse Geschiedenis Studenten Vereniging, met bijbehorende correspondentie., 104; 1 omslag
    - Tekst van zijn lezing 'Herijking, verrijking', uitgesproken op 9 november 1995 voor de Nederlandse 'Ancien Association' van het NATO Defence College., 105; 1 stuk
    - Stukken betreffende een voor de leerlingen van het Montessori Lyceum Rotterdam gehouden voordracht over de politiek in de jaren zestig, met aandacht voor de 'Nacht van Schmelzer'., 2004; 106; 1 omslag
    - Tekst van zijn lezing, uitgesproken tijdens de Drees-conferentie, georganiseerd door het Centrum voor Parlementaire Geschiedenis in de oude vergaderzaal van de Tweede Kamer op 10 maart 2004., 107; 1 stuk
- Persoonlijk leven, B
  - Stukken betreffende (het uitoefenen van) zijn geloofsbeleving., 1932-1963; 108; 1 omslag
  - Stukken betreffende de door hem gevolgde gymnasiumopleiding en zijn studie Economie aan de R.K. Handelshogeschool te Tilburg., 1933-1947; 109; 1 omslag
  - Brieven, kaarten en aantekeningen van en aan Schmelzer gericht en van persoonlijke aard., 1939-2008; 110; 1 pak
    Openbaarheid beperkt tot 01-01-2034
  - Stukken, ontvangen uit hoofde van zijn lidmaatschap van het Dispuut A One te Tilburg., 1941, 1976-1993; 111; 1 pak
  - Boekwerkje over de 'Waardigheid van Sint Michael', ontvangen van familie., 1950; 112
  - Bladmuziek van het lied 'Ik blijf op je wachten', met tekst van Joop Simons en muziek van Schmelzer., 1950 ca; 113; 1 stuk
  - Publicaties en krantenknipsel, gewijd aan het overlijden van mgr. prof. mr. M.J.H. Cobbenhagen te Tilburg, een van de grondleggers van de Katholieke Economische Hogeschool te Tilburg en tevens hoogleraar Economie aan dit instituut., 1954; 114
    Schmelzer onderhield ook een persoonlijke relatie met Cobbenhagen.
  - Plakboek betreffende zijn persoonlijke relatie met leden van het Koninklijk Huis, met foto's en losse bijlagen., 1964-2002; 115; 1 omslag
    Openbaarheid beperkt tot 01-01-2041
  - Oorkonde behorende bij de zwarte band jiu jitsu, behaald door Schmelzer., 1976; 116; 1 stuk
  - Fotoalbum, vervaardigd ter herinnering aan de vierentwintigste visdag van de visclub 'Helje op' op 16 juli 1976 te Wassenaar., 318; 1 deel
  - Briefwisseling met F. Matser te Huizen over de vertaling van de door Schmelzer gecomponeerde liedjes in het Engels, met drie teksten., 1979; 117; 1 omslag
  - Stukken betreffende door Schmelzer geleverde bijdragen aan festiviteiten van familie en vrienden., 1982; 118; 1 omslag
  - Stukken betreffende te ontvangen muziek- en tekstrechten., 1989-2005; 119; 1 omslag
  - Stukken betreffende het studentenverzet tijdens de Tweede Wereldoorlog, gepresenteerd in de tentoonstelling (geopend door Schmelzer) van het Verzetsmuseum Amsterdam in oktober 1990., 120; 1 omslag
    Zie ook inv.nr. 102
  - Tekst van een artikel in AC-Nieuwsbrief van juli 2004, waarin Schmelzer wordt geïnterviewd als oud-leerling van het Aloysius College te Wassenaar., 121; 1 stuk
  - CD getiteld "Muziek van Norbert", met 12 liedjes uitgevoerd door Schmelzer, in samenwerking met Andreï Serban en Daphne Schmelzer., 2002; 329; 1 cd-rom
    Niet raadpleegbaar
    De liedjes op deze cd-rom zijn opgenomen in het e-Depot als inventarisnummer 329ED.
  - Gedigitaliseerde versie van de CD getiteld "Muziek van Norbert", met 12 liedjes uitgevoerd door Schmelzer, in samenwerking met Andreï Serban en Daphne Schmelzer., 2002; 329ED
    01 Den Haag.mp3
    (1m15s; 2,3 MB) Den Haag.
    02 De Tweede Kamer Rumba.mp3
    (1m30s; 2,8 MB) De Tweede Kamer rumba, geschreven voor een Sinterklaasfeestje van Kamerleden.
    03 Antwoord aan Wim Kan.mp3
    (1m54s; 3,6 MB) Antwoord aan Wim Kan. Tekst: Michel van der Plas.
    04 Kleine Pastorale.mp3
    (0m59s; 1,8 MB) Kleine Pastorale. Viool: Andreï Serban. Piano: Daphne Schmelzer.
    05 Daphne.mp3
    (2m06s; 3,6 MB) Daphne.
    06 Wat heb ik misdreven, wat misdaan.mp3
    (2m49s; 5,2 MB) Wat heb ik misdreven, wat misdaan. Tekst: Joop Simons.
    07 Ik blijf op je wachten.mp3
    (2m57s; 5,04 MB) Ik blijf op je wachten. Viool: Andreï Serban.
    08 Nocturne en dans voor twee dwarsfluiten.mp3
    (3m24s; 6,23 MB) Nocturne en dan voor twee dwarsfluiten. Arie Elshout en Fred Man.
    09 16 juni.mp3
    (1m41s; 2,97 MB) 16 juni.
    10 Marianne.mp3
    (0m57s; 1,78 MB) Marianne.
    11 Daswidanja.mp3
    (2m30s; 4,3 MB) Daswidanja. Viool: Andreï Serban.
    12 Vijf jeugdherinneringen.mp3
    (8m40s; 15,2 MB) Vijf jeugdherinneringen. Viool: J. Dullaert. Piano: H.J. Meijer. Bevat (1) Adagio Elegico; (2) Scherzo; (3) Andante meditativo; (4) Allegro Navale; (5) Finale Serioso.
- Openbaar leven, C
  - Algemeen, C.1
    - Foto's, gemaakt bij zijn optreden in het openbaar., 1953 ca- 2005 ca; 319; 1 omslag
    - Correspondentie, C.1.1
      - Correspondentie met prof. mr. C.P.M. Romme over politieke zaken, met bijlagen., 1951-1959; 122; 1 omslag
    - Politieke dagboeken, C.1.2
      - Dagboeken over politieke gebeurtenissen, zijn handelingen en/of gedachten, deels geschreven, deels getypt., 1961 sept-1964 dec; 123-125; 2 omslagen en 1 pak
        - 1961 sept-1962 okt, 123
        - 1962 okt-1964 juli, 124; 1 pak
        - 1964 sept-dec, 125
          Getypt.
  - Werkkring in het bedrijfsleven, C.2
    Zie voor zijn nevenfuncties in het bedrijfsleven, na afsluiting van zijn politieke loopbaan als bewindsman, rubriek C.7.3.
    - Management Trainee bij Lever Brothers en Unilever, C.2.1
      - Rapporten, door Schmelzer uitgebracht als Management trainee, Engelstalig., 1949; 126; 1 omslag
      - Getuigschrift, op 28 december 1950 verstrekt door Lever Brothers en Unilever te Rotterdam, dat Schmelzer op 24 november 1947 is aangenomen als Management Trainee., 127; 1 stuk
  - Lid van de Katholieke Volkspartij (KVP)/ het Christen Democratisch Appèl (CDA), C.3
    - Werkzaamheden als partijlid, C.3.1
      - Correspondentie met het KVP-partijbestuur over onder andere zijn kandidatuur voor het lidmaatschap van de Tweede Kamer., 1951-1955; 128; 1 omslag
      - Stukken betreffende politiek marktonderzoek en het voeren van verkiezingspropaganda, met een notitie van Schmelzer van 8 februari 1955 en de uitkomsten van een NIPO-onderzoek van oktober 1960., 1955-1960; 129; 1 omslag
      - Stukken betreffende de beleids-, de actie-, de verkiezings- en de regeringsprogramma's van politieke partijen en vakcentrales, met bijlagen., 1956-1983; 130; 1 pak
      - Correspondentie met de KVP-ministers en de staatssecretarissen over de gevolgen van de uitslag van de Provinciale Staten-verkiezingen voor het te voeren partijbeleid, met bijlagen., 1958; 131; 1 omslag
      - Door hem opgestelde lijsten van de kandidaten voor het lidmaatschap van de Tweede Kamer dan wel als bewindsman/-vrouw, met bijbehorende correspondentie., 1958-1965; 132; 1 omslag
      - Rapporten, brochures en andere stukken over de grondslag, de koers en de perspectieven voor de partij., 1963-2005; 133; 1 pak
      - Publicatie in Elseviers Weekblad van 18 februari 1967 over het optreden van Schmelzer als lijsttrekker van de KVP tijdens verkiezingen., 134; 1 omslag
      - Stukken betreffende de opvolging van KVP-minister L. De Block van Economische Zaken., 1970; 135; 1 omslag
      - Stukken, door hem verzameld over de christen-democratische samenwerking (ARP-CHU-KVP) op basis van gemeenschappelijke actie- en uitgangspunten., 1970-1972; 136; 1 pak
      - Stukken, door hem ontvangen of opgemaakt, over de organisatie van de Europsese christen-democraten., 1971-1990; 137; 1 omslag
      - Rapporten en adviezen van de permanente programma­adviescommissie CDA., 1975-1977; 138; 1 omslag
      - Bewijs van een aandeel van een obligatielening, uitgeschreven door de Stichting CDA-Huisvesting in 1980., 139; 1 omslag
      - Stukken betreffende de vaststelling van de profielschets van CDA-kandidaten en de kandidatenlijst voor het Europees Parlement door een sollicitatiecommissie onder voorzitterschap van Schmelzer., 1983-1988; 140; 1 pak
      - Notities en correspondentie, door hem ontvangen of opgemaakt als partijlid., 1991-2002; 141; 1 pak
        Openbaarheid beperkt tot 01-01-2028
      - Gespreksnotities van zijn hand, correspondentie en bijlagen over de invulling van de politieke topfuncties (onder andere het lijsttrekkerschap) binnen het CDA., 1991-2004; 142; 1 pak
        Openbaarheid beperkt tot 01-01-2025
    - Voorzitter van de Commissie Buitenland, C.3.2
      Zie ook rubriek C.7.5.
      - Stukken betreffende zijn bezoeken aan de Chinese Volks Republiek, met verslaglegging daarover aan de minister van Buitenlandse Zaken en stukken betreffende de kwestie van levering van duikboten aan Taiwan door Nederland., 1981-1983, 1991; 143; 1 pak
        Schmelzer is uitgenodigd als oud-minister van Buitenlandse Zaken en voorzitter van de Commissie Buitenland.
      - Stukken betreffende zijn lidmaatschap van de Europese Beweging in Nederland., 1981-1992; 144; 1 pak
        Schmelzer is lid geworden in verband met zijn functie als voorzitter van de CDA-partijcommissie Buitenlandse Zaken.
      - Aantekeningen van en correspondentie over de door Schmelzer verzorgde inleidingen tijdens bijeenkomsten van de fractiecommissie Buitenlandse Zaken van de CDA-Tweede Kamerfractie., 1982-1984; 145; 1 omslag
      - Stukken betreffende het (door de CDA-Tweede Kamerfractie) te voeren beleid inzake buitenlandse politiek, onder meer besproken tijdens studiedagen., 1982-1987; 146; 1 omslag
      - Stukken betreffende zijn reis, als lid van een CDA-delegatie, naar de Sovjet-Unie van 23 tot en met 30 augustus 1984., 147; 1 omslag
      - Stukken betreffende het bezoek door de Commissie Buitenland van het CDA aan de NAVO op 7 november 1984, met aantekeningen daarover van Schmelzer., 148; 1 omslag
      - Stukken, door hem verzameld als voorzitter van de CDA-Commissie Buitenland., 1985-1988; 149; 1 omslag
      - Rapport van het CDA 'Wereldeconomie en ontwikkeling' van mei 1986, met bijlagen., 150; 1 omslag
      - Stukken betreffende zijn bemoeienissen met buitenlandse zaken (met name Duitsland en de Sovjet-Unie)., 1989-1990; 151; 1 omslag
  - Staatssecretaris 1956-1963, C.4
    - Staatssecretaris van Binnenlandse Zaken, Bezitsvorming en Publiekrechtelijke Bedrijfsorganisatie 1956-1959, C.4.1
      Zie voor Handelingen van de Staten-Generaal over bezitsvorming en Publiekrechtelijke Bedrijfsorganisatie rubriek C.4.2.
      - Stukken betreffende zijn benoeming, beëdiging en ontslag als staatssecretaris van Binnenlandse Zaken, Bezitsvorming en Publiekrechtelijke Bedrijfsorganisatie., 1956-1959; 152; 1 omslag
      - Ingekomen brieven en kaarten met felicitaties naar aanleiding van zijn benoeming tot staatssecretaris, met zijn reacties., 1956; 153; 1 omslag
      - Stukken betreffende de invoering van de Premiespaarregeling Rijksambtenaren., 1955-1959; 154; 1 pak
      - Stukken betreffende de invoering en toepassing van de Jeugdspaarwet (de Zilvervloot)., 1956-1959; 155-156; 2 pakken
        - Aantekeningen en nota's, 155
        - Correspondentie en stukken betreffende de parlementaire behandeling, 156
      - Stukken betreffende de kabinetsformaties van 1956 en van 1959, met bijlagen., 1956-1959; 157; 1 pak
    - Staatssecretaris van Algemene Zaken 1959-1963, C.4.2
      - Fotoalbum met staatsieportret en andere foto's van zijn optreden als staatssecretaris van Algemene Zaken, met enkele latere foto's., 1961 ca-1964; 320; 1 pak
      - Afschrift van het Koninklijk Besluit betreffende zijn ontslag als staatssecretaris van Algemene Zaken., 1963; 158; 1 stuk
      - Handelingen van de Staten-Generaal over bezitsvorming, gedrukt., 1956-1963; 159-163; 5 pakken
        - Map 1, 1956-1963, 159
        - Map 2, 1956-1963, 160
        - Map 3, 1956-1963, 161
        - Map 4, 1956-1963, 162
        - Map 5, 1956-1963, 163
      - Stukken betreffende het wettelijk regelen van het toezicht op de kapitaalmarkt., 1957-1958; 164; 1 omslag
      - Handelingen van de Tweede Kamer der Staten-Generaal over de publiekrechtelijke bedrijfsorganisatie, gedrukt., 1957-1962; 165-167; 3 pakken
        - 1957-1958, 165
        - 1959-1963, 166
        - 1957-1962, 167
          Met persoonlijke aantekeningen van Schmelzer.
      - Handelingen van de Tweede Kamer der Staten-Generaal over financiële aangelegenheden, gedrukt., 1958-1961; 168; 1 pak
      - Handelingen van de Tweede Kamer der Staten-Generaal houdende de algemene politieke beschouwingen, gedrukt., 1960; 169; 1 pak
      - Correspondentie met prof. mr. C.P.M. Romme over de departementale organisatie met betrekking tot de bezitsvorming en de publiekrechtelijke bedrijfsorganisatie., 1958; 170; 1 omslag
      - 'Rapport interdepartementale werkgroep inzake fiscale faciliteiten voor het sparen in brede kring'., 1959 mrt; 171
      - Stukken betreffende fiscale maatregelen, opgelegd aan de particuliere sector., 1959-1961; 172; 1 omslag
      - Stukken betreffende de kwestie Nieuw-Guinea., 1959-1962; 173; 1 pak
  - Lid van de Tweede Kamer der Staten-Generaal 1959 en 1963-1971, C.5
    Schmelzer was na de verkiezingen van 1959 korte tijd lid van de Tweede Kamer.
    - Benoeming en werkzaamheden, C.5.1
      - Stukken betreffende zijn kandidaatstelling respectievelijk benoeming tot lid van de Tweede Kamer., 1962-1963; 174; 1 omslag
      - Felicitatiebrieven en -kaarten naar aanleiding van zijn benoeming tot voorzitter van de Tweede Kamerfractie van de KVP in december 1963., 175; 1 pak
      - Stukken betreffende bezitsvorming en publiekrechtelijke bedrijfsorganisatie, door hem verzameld als lid van de ad hoc commissie Bezitsvorming, respectievelijk als lid van de KVP Tweede Kamerfractie, Commissie Bezitsvorming en Publiekrechtelijke Bedrijfsorganisatie., 1963-1965; 176; 1 pak
      - Aantekeningen en notities, door hem opgesteld in zijn functie als fractievoorzitter KVP, met correspondentie en bijlagen., 1964-1971; 177; 1 pak
      - Aantekeningen van het gesprek, door hem gevoerd met de Duitse bondskanselier Adenauer op 2 januari 1965., 178; 1 omslag
      - Vergaderstukken van het fractiebestuur van de KVP Tweede Kamerfractie, met aantekeningen., 1966 -1973; 179; 1 pak
      - Tekst van een televisiedebat tussen hem en drs. J. den Uyl, uitgezonden door de AVRO op 20 januari 1967., 1968; 180; 1 stuk
      - Stukken betreffende de aan hem door de Koning van België verleende onderscheiding (Grootofficier in de Kroonorde)., 1968; 181; 1 omslag
        Hij krijgt deze als voorzitter van de 'Groep Katholieke Volkspartij' in de Tweede Kamer.
      - Stukken betreffende de financiële betrekkingen tussen de staat en de kerken., 1968-1969; 182; 1 omslag
      - Persoonlijke aantekeningen van gehouden fractieberaad, alsmede correspondentie over de te voeren loonpolitiek in het kader van conjunctuurbeheersing., 1970; 183; 1 omslag
      - Fotoalbum van bezoeken aan Groot-Brittannië door Schmelzer en andere Nederlandse parlementaire leiders., 1970; 321
      - Stukken betreffende door Schmelzer gewenste veranderingen in het buitenlands beleid (inclusief de reorganisatie van het departement), met correspondentie en bijlagen terzake., 1970-1971; 184; 1 pak
      - Als lid van de KVP Tweede Kamerfractie ontvangen documentatiemap over de resultaten van het fractiebeleid 1967-1971 en het KVP-verkiezingsprogramma 1971-1975., 185; 1 pak
      - Correspondentie over de voorbereiding van het afscheid van Schmelzer als fractievoorzitter van de KVP., 1971; 186; 1 omslag
    - Kabinetsformaties en kabinetscrises, C.5.2
      Zie voor de stukken betreffende andere kabinetsformaties inv.nrs. 157 en 207.
      - Stukken betreffende kabinetsformaties, met bijlagen., 1962-1965; 187-191; 5 pakken
        - Kabinetsformatie 1963, 1962-1963, 187
        - Kabinetsformatie 1963, 1963, 188
          Onderverdeeld naar de beleidsterreinen.
        - Kabinetsformatie 1965, 1965 feb-mrt, 189
        - Kabinetsformatie 1965, 1965 mrt-mei, 190
        - Kabinetsformatie 1967, 1967, 191
      - Stukken, door hem zelf geordend, over de kabinetscrisis van 1966 en de daarop volgende formatiepogingen van hem en van L.J.M. Beel en J. Zijlstra., 192; 1 pak
        Bevat dagboekaantekeningen en een foto.
      - Correspondentie, gevoerd naar aanleiding van de kabinetscrisis 1966, alfabetisch op naam gerangschikt., 193; 1 pak
      - Aantekeningen, door hem gemaakt in een tweetal blocnotes, over de politieke ontwikkelingen na 'De Nacht van Schmelzer'., 1966 okt-nov; 194; 1 pak
      - Stukken betreffende de met kabinetsformateur mr. B.W. Biesheuvel besproken zaken aangaande de organisatie en de competenties van het departement van Buitenlandse Zaken., 1970-1971; 195; 1 omslag
  - Minister van Buitenlandse Zaken 1971-1973, C.6
    - Benoeming en werkzaamheden, C.6.1
      - Ingekomen brieven en kaarten met felicitaties naar aanleiding van zijn benoeming tot minister van Buitenlandse Zaken, met reacties zijnerzijds., 1971; 196; 1 pak
      - Kamerstukken over de vaststelling van de rijksbegroting 1972, hoofdstuk V begroting van Buitenlandse Zaken, met een overzicht van de niet in het regeerakkoord vastgelegde afspraken (23 juni 1971) inzake het buitenlands beleid., 197; 1 omslag
      - Fotokopieën van handgeschreven teksten over het begrotingsoverleg 1972 in de vergaderingen van de Ministerraad van 21 en 23 juli 1971., 198; 1 omslag
      - Memoranda, opgesteld door Schmelzer, over het te voeren beleid en de organisatie van het departement., 1971-1973; 199-200; 2 omslagen
        - 1971 juli-dec, 199
        - 1972-1973 mei, 200
      - Stukken betreffende de verklaring, door hem afgelegd in de Algemene Vergadering van de Verenigde Naties in New York op 1 oktober 1971., 201; 1 omslag
      - Stukken betreffende zijn deelname aan de bijeenkomst van Raad van Ministers van de Europese Economische Gemeenschap op 5 en 6 november 1971 te Rome, en -daaraan voorafgaand- zijn bezoek aan de Paus op 4 november 1971., 202; 1 pak
      - Stukken betreffende het onderzoek naar het door onbevoegden inzage nemen in het privéarchief van mr. J.M.A.H. Luns in zijn voormalige ambtswoning., 1971-1972; 203; 1 omslag
      - Plakboek over de door Schmelzer en diens echtgenote vervulde representatieve verplichtingen tijdens zijn ministerschap., 1971-1973; 204; 1 omslag
      - Correspondentie, zowel zakelijk als persoonlijk, gevoerd als minister van Buitenlandse Zaken., 1971-1973; 205; 1 pak
      - Fotoalbum betreffende de door hem vervulde representatieve verplichtingen tijdens zijn ministerschap., 1971 ca-1973 ca; 322; 1 deel
      - Fotoalbum betreffende zijn optreden als minister van Buitenlandse Zaken, met latere foto's., 1971 ca-1975 ca; 323; 1 omslag
      - Aantekeningen, onder meer van vergaderingen van de ministerraad, betreffende de kabinetscrisis van 1972, met bijlagen., 206; 1 omslag
      - Stukken betreffende de kabinetsformatie 1973., 1972-1973; 207; 1 pak
    - Staatsbezoeken en werkbezoeken, C.6.2
      - Stukken betreffende het staatsbezoek aan het Groothertogdom Luxemburg van 7 tot en met 9 juli 1971, met persberichten daarover., 208; 1 omslag
      - Stukken betreffende het staatsbezoek aan de Republiek Indonesië van 26 augustus tot en met 5 september 1971., 209; 1 pak
        Zie ook inv.nr. 310.
      - Fotoalbum 1 van het staatsbezoek aan de Republiek Indonesië van 26 augustus tot en met 5 september 1971., 324; 1 deel
      - Fotoalbum 2 van het staatsbezoek aan de Republiek Indonesië van 26 augustus tot en met 5 september 1971., 325; 1 deel
      - Stukken betreffende het staatsbezoek aan de Bondsrepubliek Duitsland van 26 tot en met 29 oktober 1971., 210; 1 pak
      - Fotoalbum van het staatsbezoek aan de Bondsrepubliek Duitsland van 26 tot en met 29 oktober 1971., 326; 1 deel
      - Stukken betreffende het staatsbezoek aan Groot-Brittannië van 11 tot en met 15 april 1972., 211; 1 pak
      - Fotoalbum van het staatsbezoek aan Groot-Brittannië van 11 tot en met 15 april 1972., 327; 1 deel
      - Stukken betreffende het officiële bezoek van de minister aan Israël van 10 tot en met 14 mei 1972., 212; 1 omslag
      - Fotoalbum van het officiële bezoek van de minister aan Israël van 10 tot en met 14 mei 1972., 328; 1 deel
      - Stukken betreffende het staatsbezoek aan Frankrijk van 19 tot en met 22 juni 1972., 213-214; 1 omslag en 1 pak
        - Map 1, 213
        - Map 2, 214; pak
      - Stukken betreffende het werkbezoek van Schmelzer aan de Arabische Republiek van Egypte van 1 tot en met 4 juli 1972., 215; 1 omslag
      - Stukken betreffende het bezoek aan Nederland door de minister van Buitenlandse Zaken van de Sovjet-Unie van 5 tot en met 7 juli 1972., 216; 1 omslag
      - Stukken betreffende het staatsbezoek aan de Socialistische Federale Republiek van Joegoslavië van 20 tot en met 23 september 1972., 217; 1 pak
      - Stukken betreffende het staatsbezoek aan Nederland door de President van Finland op 25 oktober 1972., 218; 1 omslag
      - Stukken betreffende het staatsbezoek aan Nederland door N. Ceausescu, President van de Socialistische Republiek Roemenië van 10 tot en met 13 april 1973., 219; 1 omslag
    - Onderscheidingen en eretekenen, C.6.3
      - Ingekomen brieven en kaarten met felicitaties naar aanleiding van ontvangen onderscheidingen als minister van Buitenlandse Zaken., 1971; 220; 1 omslag
      - Uittreksel van een Koninklijk Besluit tot het verlenen van verlof om een buitenlandse onderscheiding te aanvaarden (Grote Kruis van Verdienste met Ster in de Orde van Verdienste van de Bondsrepubliek Duitsland)., 1971; 221; 1 omslag
      - Oorkonde van het Grootkruis in de orde van St. Michael en St. George, verleend door de Koningin van Groot-Brittannië in 1972, met bijlagen., 316; 1 omslag
      - Stukken betreffende een onderscheiding, aan hem uitgereikt door de President van Venezuela., 1972; 222; 1 omslag
      - Oorkonde van een door de Koning van Thailand verleende ridderorde, met Engelstalige vertaling., 1973; 317; 1 omslag
  - Staatsman-in-ruste, C.7
    - Correspondentie, C.7.1
      - Correspondentie, alfabetisch op naam A tot en met Z., 1982-2007; 223-228; 2 pakken en 4 omslagen
        - A tot en met E, 223; pak
          Openbaarheid beperkt tot 01-01-2033
        - F tot en met J, 224; pak
        - K tot en met L, 225
        - N tot en met P, 226
        - R tot en met S, 227
        - T tot en met Z, 228
    - Nevenfuncties maatschappelijk, C.7.2
      Betreft een opsomming van organisaties waar Schmelzer een nevenfunctie bekleedde, met vermelding van de naam van de organisatie en zijn hoedanigheid, en in voorkomende gevallen een specificatie van de archiefbescheiden.
      - Stichting Helffer-Kootker Prijs te Amstelveen: bestuurslid., 1980-2006; 229; 1 omslag
      - Stichting Vrienden van de oude muziek te Utrecht: voorzitter., 1984-1994; 230; 1 pak
      - Nationaal Comité viering van het 40-jarig bestaan Verenigde Naties: voorzitter., 1985-1986; 231; 1 pak
      - Stichting Atlantic Exchange Program: voorzitter., 1985-1987; 232; 1 pak
      - Adviesraad Vrede en Veiligheid: vice-voorzitter., 1986-1996; 233; 1 omslag
        Zie ook inv.nr. 255
      - Europees Instituut voor Bestuurskunde (EIPA): voorzitter., 1987-1996; 234-236; 3 pakken
        - Correspondentie, 1987-1988, 234
        - Correspondentie, 1988-1989, 235
        - Stukken betreffende de organisatie en financiering respectievelijk subsidiëring, 1989-1996, 236
      - Comité Noord Zuid Campagne van de Raad van Europa: voorzitter., 1988; 237; 1 omslag